【裁判字號】    89,訴,1220
【裁判日期】    891016
【裁判案由】    毒品危害防制條例
【裁判全文】
臺灣桃園地方法院刑事判決                        八十九年度訴字第一二二號
    公  訴  人  臺灣桃園地方法院檢察署檢察官
    被      告  甲○○
    被      告  乙○○
    指定共同之
    辯  護  人  本院公設辯護人丙○○
右列被告因毒品危害防制條例案件，經檢察官提起公訴（八十九年度偵字第一一二二
八號、第一二三四五號），本院判決如左：
    主  文
乙○○連續轉讓第二級毒品，累犯，處有期徒刑捌月；又共同連續販賣第二級毒品，
累犯，處有期徒刑柒年陸月，扣案之安非他命貳包（重共約捌點陸公克），均沒收銷
燬之，共同連續販賣安非他命所得之新臺幣陸仟佰元，沒收之，如全部或一部不能
沒收時，以其財產抵償之；應執行有期徒刑捌年，扣案之安非他命貳包（重共約捌點
陸公克），均沒收銷燬之，共同連續販賣安非他命所得之新臺幣陸仟佰元，沒收之
，如全部或一部不能沒收時，以其財產抵償之。
甲○○共同連續販賣第二級毒品，處有期徒刑柒年貳月，扣案之安非他命貳包（重共
約捌點陸公克），均沒收銷燬之，共同連續販賣安非他命所得之新臺幣陸仟佰元，
沒收之，如全部或一部不能沒收時，以其財產抵償之。
    事  實
一、乙○○前曾因違反麻醉藥品管理條例案件，經法院判處有期徒刑六月，於民國八
    十五年七月二十四日確定，已於八十六年五月二十日以易科罰金執行完畢，猶不
    思悔改，仍基於轉讓第二級毒品之概括犯意，自八十八年底起至八十九年二月初
    旬止，在桃園縣新屋鄉九斗村六鄰九斗五之五號之住處，連續多次將第二級毒品
    安非他命轉讓給予甲○○施用。乙○○另又與甲○○基於共同販賣安非他命之概
    括犯意聯絡，連續於上揭時、地，即自八十八年底起至八十九年二月初旬止在桃
    園縣新屋鄉九斗村六鄰九斗五之五號之住處，與甲○○共同以每包安非他命（重
    量不詳）新臺幣（下同）一千元之價格，先後將第二級毒品安非他命販賣給予丁○○共二次。嗣經警查悉上情後邀請丁○○予以配合警方查緝毒品，丁○○乃另
    於八十九年七月二十六日晚上十時許，打電話向乙○○偽稱欲購買五千元之安非
    他命，乙○○仍承續前揭販賣安非他命之概括犯意而予以應允，雙方約定在乙○○上揭住處前交易，乙○○隨後並告知仍亦有犯意聯絡之甲○○，俟翌日約凌晨
    二時四十分許，丁○○依約前來，由乙○○收受得現金四千三百元後，另由甲○○將重約二．八公克之安非他命一包交付給予丁○○時，即為埋伏之警員當場查
    獲，並扣得上揭重約二．八公克之安非他命一包及當場逮捕甲○○，乙○○此際
    則已趁隙逃逸，嗣經警當場在乙○○之上揭住處內，另再查獲得乙○○所藏放之
    安非他命一包（重約五．八公克）。
二、案經國道公路警察第二隊（甲○○部分）報請臺灣桃園地方法院檢察署檢察官及
    臺灣桃園地方法院檢察署檢察官自動檢舉（乙○○部分）偵查起訴。
    理  由
一、訊據被告乙○○對於右揭轉讓安非他命給予甲○○之事實，坦承不諱，核與共同
    被告甲○○所供述之情節相符；另訊據被告甲○○對於右揭將重約二．八公克之
    安非他命一包交付給予丁○○之事實，亦坦認不諱，且核與證人丁○○所供證之
    情節亦相符合。惟本件訊據被告乙○○、甲○○二人則均矢口否認右揭販賣安非
    他命之犯行，被告甲○○辯稱伊與乙○○是在八十九年五月才認識的，同年六月
    中旬才住在一起，伊僅有在同年七月二十六日警員查獲的那一天有拿安非他命給
    丁○○，沒有向丁○○收錢，伊也不曾販賣安非他命給丁○○過等詞云云；被告
    乙○○則辯稱伊僅曾經有拿安非他命給丁○○吸用過一次，伊也不曾販賣安非他
    命給丁○○過，也沒有向丁○○收受販賣毒品安非他命之現金四千三百元等詞云
    云。惟查，本件被告乙○○、甲○○二人右揭販賣安非他命之事實，亦業據證人
    丁○○已於檢察官偵查中及於本院審理時，均已結證綦詳，並有警員於被告為毒
    品安非他命交易之際，當場查扣之重約二．八公克之安非他命一包，及經警在被
    告乙○○之右揭住處內，另再查獲得乙○○所有藏放之安非他命一包（重約五．
    八公克）扣案資佐，被告乙○○、甲○○猶均執詞辯稱伊二人無何右揭販賣毒品
    之情云云，顯屬圖以迴卸刑責之不實辯詞，所辯均是難予採信。本件綜據前揭所
    述，事證已甚明確，被告二人右揭犯行均足堪認定，應予依法論科。
二、核被告乙○○右揭所為，係犯毒品危害防制條例第八條第二項之轉讓第二級毒品
    罪、及同條例第四條第二項之販賣第二級毒品罪；而被告甲○○右揭所為，則係
    犯毒品危害防制條例第四條第二項之販賣第二級毒品罪。被告乙○○、甲○○二
    人上揭所犯之販賣第二級毒品罪，二人之間，有犯意聯絡及行為分擔，為共同正
    犯。又被告乙○○先後多次轉讓第二級毒品安非他命給予甲○○之行為，及被告
    乙○○、甲○○二人先後多次共同販賣第二級毒品安非他命給予丁○○之行為，
    均時間緊接，觸犯構成要件同一罪名，顯均係基於概括犯意所為，應依刑法第五
    十六條連續犯規定，以一罪論擬，並就所犯之罪法定本刑有期徒刑及罰金部分均
    加重其刑。而被告乙○○上揭所犯之連續轉讓第二級毒品罪、及共同連續販賣第
    二級毒品罪，二罪之間，行為互殊，罪名有異，犯意各別，應予分論併罰。次查
    ，被告乙○○前已因違反麻醉藥品管理條例案件，曾經法院判處有期徒刑六月確
    定，已於八十六年五月二十日執行完畢，此有臺灣高等法院被告全國前案紀錄表
    在卷可參，被告於刑之執行完畢後，五年內又再犯本件有期徒刑以上之罪，為累
    犯，應另依刑法第四十七條規定，就所犯之罪法定本刑及罰金部分均遞加重其刑
    。至無期徒刑部分依法已不得再予加重，附此敘明。爰審酌被告乙○○、甲○○
    二人之犯後態度，並另參其二人犯罪動機、手段、目的、品性、素行等一切情狀
    ，就被告二人其上揭所各犯，分別量處如主文所示之刑，被告乙○○部分同時並
    定其應執行之刑如主文，以資懲儆。至扣案之重約二．八公克安非他命一包及重
    約五．八公克安非他命一包，二包安非他命（重共約八點六公克）均係屬於第二
    級毒品，爰依毒品危害防制條例第十八條第一項前段之規定，併予宣告沒收銷燬
    之。
    而被告二人先後以每包重量不等之安非他命，分別以價格一千元、一千元、四千
    三百元之代價，連續三次販賣安非他命給予丁○○，所得合計總共六千三百元，
    乃屬被告二人因共同販賣安非他命所得之財物，爰應依毒品危害防制條例第十九
    條第一項之規定，併予宣告沒收之，而被告二人上揭因共同連續販賣安非他命所
    得之六千三百元，如有全部或一部不能沒收時，均應以其財產抵償之。
三、據上論斷，應依刑事訴訟法第二百九十九條第一項前段，毒品危害防制條例第八
    條第二項、第四條第二項、第十八條第一項前段、第十九條第一項，刑法第十一
    條前段、第二十八條、第五十六條、第四十七條、第五十一條第五款，判決如主
    文。
本案經檢察官魏雯祈到庭執行職務。
中      華      民      國      八十九    年      十      月    十六    日
                                  臺灣桃園地方法院刑事第一庭
                                      法  官 呂 仲 玉
右正本證明與原本無異。
如不服本判決，應於判決送達後十日內向本院提出上訴狀( 應附繕本 )，上訴於
臺灣高等法院。
                                    書記官   劉文松
中        華        民        國   八十九   年   十   月    二十四    日
毒品危害防制條例第四條
製迼、運輸、販賣第二級毒品者，處無期徒刑或七年以上有期徒刑，得併科新台幣七
百萬元以下罰金。
毒品危害防制條例第八條
轉讓第二級毒品者，處六月以上五年以下有期徒刑，得併科新臺幣七十萬元以下罰金
。
轉讓第三級毒品者，處三年以下有期徒刑，得併科新臺幣三十萬元以下罰金。
前三項之未遂犯罰之。


司法院資訊處製作；財團法人民間司法改革基金會備份。
